【裁判字號】    89,毒抗,188
【裁判日期】    890607
【裁判案由】    戒治
【裁判全文】
臺灣高等法院臺南分院刑事裁定          八十九年度毒抗字第一八八號  Ａ
      抗  告  人
      即  被  告  乙  ○  ○
      抗  告  人
      即被告之父  甲  ○  ○
右列抗告人等因被告違反毒品危害防制條例案件，不服臺灣臺南地方法院中華民國八
十九年五月四日所為裁定（八十九年度毒聲字第一三七七號），提起抗告，本院裁定
如左：
      主      文
抗告駁回。
      理      由
一、原裁定意旨略以：被告乙○○前因施用毒品，經依本院八十八年度毒聲字第一三
    八九號裁定送觀察、勒戒後，認無繼續施用毒品之傾向，業經臺灣臺南地方法院
    檢察署檢察官於民國（下同）八十八年七月三日以八十八年度偵字第三三二四號
    處分不起訴確定。惟查被告復於不起訴處分確定後起至八十九年三月十六日止，
    連續施用毒品，經依本院八十九年度毒聲字第九二八號裁定送台南勒戒所觀察、
    勒戒後，認有繼續施用毒品之傾向，有該所八十九年四月五日南所京衛字第０四
    八五之七號函送之證明書乙份附卷可稽，其於五年內再犯毒品危害防治條例第十
    條之罪，爰依毒品危害妨制條例第二十條第三項但書之規定，裁定乙○○令入戒
    治處所，施以強制戒治壹年云云。
二﹑抗告人乙○○抗告意旨則以：抗告人即被告對於連續在台南縣市等處施用毒品至
    八十九年三月十六日止之事實坦承不諱，已有悔悟之心，且抗告人自八十八年七
    月二十日起迄今，在新營市上算企業有限公司任職，工作勤奮，該公司老闆仍在
    等待抗告人繼續回去工作，又抗告人於八十八年曾參加祥立電信工程有限公司等
    四家公司之電信工程，有正當職業，並提出在職證明書一份及扣繳憑單四份為證
    ，請鈞院姑念抗告人初犯且有正當職業，從輕量刑並諭知緩刑云云。
三、經查，臺灣台南看守所附設之勒戒所經觀察抗告人勒戒之情形，評分為五十五分
    ，且因抗告人乙○○有毒品前科，有多次施用記錄，工作不穩定，因認抗告人乙
    ○○有再施用毒品傾向，有前開證明書可稽，顯示有相當之依據，方為上開判定
    無疑。縱認抗告人乙○○主張其有正當工作為真，惟從其提出之在職證明書及扣
    繳憑單觀之，原裁定認定抗告人乙○○施用毒品期間，抗告人乙○○均有工作，
    然卻仍不斷施用毒品，且抗告人乙○○任職時間均不長，顯見抗告人乙○○縱有
    正當工作，仍非斷無繼續施用毒品之可能。從而，抗告意旨所執各節，顯無以因
    之推翻上開勒戒所觀察、勒戒後所為「有繼續施用毒品傾向」之判定，原裁定依
    據上述理由諭令入抗告人乙○○戒治處所，施以強制戒治壹年，核無不合，抗告
    意旨仍執前詞指摘原裁定不當，為無理由，應予駁回。
四、按「當事人對於法院之裁定有不服者，除有特別規定外，得抗告於直接上級法院
    。」刑事訴訟法第四百零三條第一項定有明文。查抗告人甲○○乃被告乙○○之
    父親，並非本件當事人，且被告已成年，亦非禁治產人，抗告人非被告之法定代
    理人，依上開規定自不得提起抗告，而其情形並非得補正之，是其抗告顯不合法
    ，應予駁回。
五、據上論結，應依刑事訴訟法第四百十一條、第四百十二條，裁定如主文。
中    華    民    國      八十九      年      六      月        七      日
                                  臺灣高等法院臺南分院刑事第四庭
                                      審判長法官  陳    義    仲
                                            法官  蔡    崇    義
                                            法官  徐    財    福
右正本證明與原本無異。
不得再抗告。
                                      法院書記官  王    全    龍
中    華    民    國      八十九      年      六      月        九      日


司法院資訊處製作；財團法人民間司法改革基金會備份。
